【裁判字號】    91,易,676
【裁判日期】    920224
【裁判案由】    竊盜
【裁判全文】
臺灣嘉義地方法院刑事判決                          九十一年度易字第六七六號
    公  訴  人  臺灣嘉義地方法院檢察署檢察官
    被      告  甲○○  男  五.
右列被告因竊盜案件，經檢察官聲請簡易判決處刑，（聲請案號：九十一年度偵字第
七八一三號），本院認有刑事訴訟法第四百五十一條之一第四款但書之情形，改依通
常程序審理，判決如左：
    主  文
甲○○竊取森林主產物，為搬運贓物，使用車輛，處有期徒刑捌月，併科罰金新台幣
壹萬壹仟肆佰柒拾捌元，罰金如易服勞役，以參佰元即新台幣玖佰元折算壹日。
    事  實
一、甲○○未經向主管機關申請，竟意圖為自己不法之所有，於九十一年十一月二十
    日上午十時許，駕駛車牌號碼ＲＶ─４８６８號自用小貨車，至嘉義縣阿里山事
    業區林班界大埔事業區第二一四林班地，座標Ｅ２３０５６６  Ｎ000000
    0處，竊得上開土地內由行政院農業委員會林務局嘉義林區管理處管領之森林主
    產物紅檜木一塊，總材積零點一一立方公尺，被害山價為新臺幣（以下同）三千
    八百二十六元，得手後即以上述自用小貨車搬運離去。嗣於同日十三時四十分許
    ，途經嘉義縣阿里山鄉○里○○路七十五公里處，經警查獲，始知上情。
二、案經嘉義林區管理處訴由嘉義縣警察局竹崎分局報請臺灣嘉義地方法院檢察署檢
    察官偵查起訴。
    理  由
一、訊據被告甲○○固坦承以前揭自小客車載運紅檜木，惟矢口否認有何竊取森林主
    產物之犯行，辯稱：我是在路邊四個男子以五千元買的云云。經查：
    （一）被告確曾駕駛ＲＶ─４８６８號自小貨車載運紅檜為警查獲等情，除據被
          告自承不諱外，且據告訴代理人乙○○指述明確，且有照片三紙、贓物認
          領保管單一紙附卷可查，足佐被告前開自白與事實相符，堪以採信。
    （二）被告甲○○於警訊時稱：「大約在九十一年十一月二十日上午十時左右，
          我剛好開車（ＲＶ─４８６８號）到阿里山公路七九公里左右，看到路旁
          有四個人搬著一塊木材，我便上去查看感覺不錯就拿出五千元將這塊紅檜
          買下搬上我的車子：：」於本院調查時改稱：「因為我看到木頭在溪邊，
          我看到一大堆人在那裡，我好奇到那裡去看，他們說要賣，我就買了：：
          我是在溝邊買的：：（問：買的時後紅檜放在那裡？）本來有一個小水溝
          ，有小路進去，紅檜放在一台小貨車上：：」被告於警訊時稱乃於路旁見
          四人扛著紅檜，於本院調查時確改稱於溪邊看到紅檜，買的時後紅檜放在
          一台小貨車上，先後供述不符，自難採信。
    （三）再者，告訴代理人乙○○於偵查時證稱：「被告所指的地點，一定非偷竊
          之地點，因整個阿里山原屬檜木材區：：又此木材是在林班地所取，我們
          林管未曾在那兒標售：：」足見被告所稱於該處之溪邊見該紅檜，顯與事
          實不符，又查，被告於本院調查時稱為警查獲時乃因腳痛欲至玉山遊玩，
          惟玉山乃係登山健行之處所，被告稱其腳痛卻欲至玉山遊玩，顯與常情有
          違，被告辯稱乃係向他人購得，又無法提供該他人之真實姓名以供本院調
          查，再再顯示被告之辯解乃係卸責之詞，不足採信。
    （四）綜上所述，阿里山林區之木材為國有，應為一般大眾所知，被告應無可能
          基於侵占遺失物之故意取得該木材之佔有，既前開木材係遭他人竊取，被
          告之顯非向他人購得前開紅檜，是本案乃被告竊取紅檜，應可認定。
二、核被告甲○○所為，係犯森林法第五十二條第一項第六款之竊取森林主產物，為
    搬運贓物使用車輛之罪。公訴人認被告係犯刑法第三百二十條第一項之竊盜罪，
    容有未合，起訴法條應予變更。爰審酌被告犯罪之動機、目的、手段，犯罪時所
    受之刺激及其品性、生活狀況、智識程度、所竊得之材積非鉅，犯罪所生之損害
    非具，及犯罪後否認犯行，態度不佳等一切情狀，量處如主文所示之刑。而本件
    被告所盜得之材積為零點一一立方公尺，被害山價則為三千八百二十六元，此有
    行政院農業委員會林務局嘉義林區管理處出具之森林被害告訴書一紙附卷可參，
    爰依森林法第五十二條第一項之規定，併科贓額三倍即一萬一千四百七十八元之
    罰金，並定其罰金易服勞役之標準。
據上論斷，應依刑事訴訟法第四百五十二條、第二百九十九條第一項前段、第三百條
，森林法第五十二條第一項第六款，刑法第十一條前段、第四十二條第二項，現行法
規所定貨幣單位折算新台幣條例第二條，罰金罰鍰提高標準條例第二條，判決如主文
。
本案經檢察官李文和到庭執行職務
中      華      民      國    九十二    年       二      月    二十四   日
                                  臺灣嘉義地方法院刑事第三庭
                                        法  官  康  存  真
右正本證明與原本無異。
如不服本判決，應於判決送達後十日內向本院提出上訴狀( 應附繕本 )。
中      華      民      國    九十二    年       二      月    二十四   日
                                        書記官  林  美  芳
所犯法條：
森林法第五十二條第一項第四款、第六款
竊取森林主、副產物而有左列情形之一者，處六月以上五年以下有期徒刑
，併科贓額二倍以上五倍以下罰金：
四  結夥二人以上或僱使他人犯之者。
六  為搬運贓物，使用牲口、船舶、車輛，或有搬運造材之設備者。


司法院資訊處製作；財團法人民間司法改革基金會備份。
